臺灣高雄地方法院民事判決
                                    110年度簡上字第224號
上  訴  人  陳俊傑  

被上訴人    台灣電力股份有限公司高雄區營業處

法定代理人  李衍新  
訴訟代理人  黃玄如  
上列當事人間請求給付電費事件，上訴人對於民國110年9月28日
本院高雄簡易庭110年度雄簡字第952號第一審判決提起上訴，本
院於民國111年4月14日言詞辯論終結，判決如下：
    主      文
上訴駁回。
第二審訴訟費用由上訴人負擔。
    事實及理由
一、被上訴人主張：上訴人為門牌號碼高雄市○○區○○路000巷00
    號1樓房屋（下稱系爭房屋）電號000000000號之用電戶，為
    節省用電而私自在上開電錶底座電源乙相反接，致使電錶計
    量減少，使電錶計量少於實際使用之度數，影響被上訴人電
    錶正常運作及使用電費計算，經被上訴人於民國108年4月3
    日派員查獲，上訴人就系爭房屋係作為人力仲介公司辦公營
    業使用，依違規用電處理規則第6條第1項第1款、第3款、第
    2項及台灣電力股份有限公司營業規章第43條第1項、施行細
    則第73條1項第2款、台灣電力股份有限公司詳細電價表臨時
    用電電價規定，應以每日12小時計算追徵1年按相關用電電
    價1.6倍計收之臨時用電電價，而現場設備容量以每小時10K
    W計算，營業用表燈平均單價為每度新臺幣（下同）4.07元
    ，以此計算，應計價用電量為43,800度【計算式：10x12x36
    5=43800】，扣除該段期間已計價用電7,031度，臨時用電電
    價則為每度6.512元【計算式：4.07x1.6=6.512】，尚應追
    繳電費239,440元【計算式：(00000-0000)x6.512=239440】
    。為此，爰依電業法第56條等規定提起本訴等語。並於原審
    聲明：上訴人應給付被上訴人239,440元，及自支付命令送
    達翌日起至清償日止，按週年利率百分之5計算之利息。
二、上訴人則以：系爭房屋內使用之冷氣機、洗衣機、電鍋等電
    器不可能連續使用12小時，且系爭房屋於106年至109年間之
    用電量差異不大，被上訴人計算之度數過高等語，資為抗辯
    。並於原審聲明：被上訴人之訴駁回。
三、原審判決上訴人應給付被上訴人63,088元及自110年1月21日
    起至清償日止，按週年利率百分之5計算之利息，並依職權
    為假執行、附條件免為假執行之宣告，另駁回被上訴人其餘
    之訴。上訴人就其敗訴部分不服，提起上訴，上訴理由略以
    ：前述違規用電處理原則等規定係被上訴人內部文件，自無
    法律上效力，且系爭房屋每日實際用電時間不到12小時，假
    日並無人上班，冷氣使用電量每小時亦不到6KW等語，並聲
    明：㈠原判決不利上訴人部分廢棄。㈡上開廢棄部分，被上訴
    人於第一審之訴駁回。被上訴人則聲明：上訴駁回（被上訴
    人於原審其餘敗訴部分，未據上訴，已告確定）。
四、兩造不爭執事項
  ㈠上訴人為系爭房屋電號000000000號用電戶，該用電戶有為節
    省用電而私自在上開電錶底座電源乙相反接，致使電錶計量
    減少，使電錶計量少於實際使用之度數，影響被上訴人電錶
    正常運作及使用電費計算，經被上訴人於108年4月3日派員
    查獲。
  ㈡上訴人就系爭房屋係作為人力仲介公司辦公之營業使用。
  ㈢營業用表燈平均單價為每度4.07元。
  ㈣上開電錶反接造成系爭房屋使用220伏特電器不會計費。
五、兩造爭執事項
    被上訴人得請求上訴人給付系爭房屋電費若干？ 
六、本院得心證之理由
  ㈠按公用售電業應擬訂營業規章，報經電業管制機關核定後公
    告實施；再生能源發電業及售電業對於違規用電情事，得依
    其所裝置之用電設備、用電種類及其瓦特數或馬力數，按電
    業之供電時間及電價計算損害，向違規用電者請求賠償；其
    最高賠償額，以一年之電費為限；前項違規用電之查報、認
    定、賠償基準及其處理等事項之規則，由電業管制機關定之
    ，電業法第50條、第56條規定甚明。又行政院經濟部依上開
    電業法授權，關於違規用電部分，其中違規用電處理原則第
    6條第2項及台灣電力股份有限公司營業規章第43條第1項、
    施行細則第73條1項第2款、台灣電力股份有限公司電價表第
    六章臨時用電電價第5條規定，違規用電追償3個月以上1年
    以下之電費，每日用電時數推算，則依用電場所性質按下列
    規定計算，旅社及其他以供住宿為營業以外之營業場所按12
    小時計算，且臨時用電電價按相關用電電價1.6倍計收，此
    均屬法律明文授權主管機關所制定之規定。是被上訴人抗辯
    前述違規用電處理原則等規定並無法律上效力云云，容有誤
    解。
　㈡前述電業法第56條及相關授權規定之立法意旨，乃因竊電者
    受有短繳或未繳電費之利益，致電業受有損害，電業本即可
    向之請求返還所受利益，然因電能為具有經濟效用價值之無
    體物，無法直接體認其存在，故不法竊電行為所造成之電能
    損害，實難以估算其數量；且用電戶可依其每期所收電費帳
    單而調整用電行為模式，亦難以電錶更換前後之用電計算損
    害額，遭竊之電力度數往往難以精確計量，故以此法明定追
    償電費之計算基準，俾便電業在追償電費時有所憑據，電業
    依此規定追償之費用，並非刑罰性質之罰金或行政罰鍰，而
    係立法減輕電業就用戶實際上所得之利益數額之舉證上困難
    ，所訂立之法定計算基準，具有法定損害賠償責任之性質。
    而法律既明定追償電價時須依其所裝置之用電設備，分別性
    質及其瓦特數或馬力數，最高賠償額以1年之電費為限，電
    業者依前述規定追償電價時，固不必證明其實際所損失之電
    力為何，仍應考慮具體情形合理追償，以符合比例原則，非
    謂必以法律所定最高額為追償標準，至竊電者抗辯實際使用
    電量較上開法定標準為少，自應充分舉證。
　㈢經查，本件上訴人為系爭房屋電號000000000號用電戶，該用
    電戶有為節省用電而私自在上開電錶底座電源乙相反接，致
    使電錶計量減少，使電錶計量少於實際使用之度數，影響被
    上訴人電錶正常運作及使用電費計算，經被上訴人於108年4
    月3日派員查獲，上訴人就系爭房屋係作為人力仲介公司辦
    公之營業使用，營業用表燈平均單價為每度4.07元，而上開
    電錶反接造成系爭房屋使用220伏特電器不會計費等情，為
    兩造所不爭執，並有用電戶資料、用電實地調查書、追徵電
    費計算單等資料在卷可稽（見原審卷第73-77、101頁），堪
    認屬實。又本件經上訴人派員查獲時，現場設備容量記載用
    電設備有電鍋、電扇、電燈、電腦、3聯插座、電視機、電
    冰箱、洗衣機、飲水機、冷氣機等設備，其中使用220伏特
    之電器為冷氣機功率合計每小時6KW，其餘使用110伏特之電
    器功率合計每小時3.3KW等情，有前述卷附用電實地調查書
    內容可參，是上開電錶反接既僅造成系爭房屋使用220伏特
    電器不會計費，應列入追繳之現場設備容量自應以使用220
    伏特電器即其中冷氣機每小時6KW計算，被上訴人主張以現
    場全部設備容量進位每小時10KW作為追繳計算之依據，尚有
    未洽。另參酌系爭房屋經上訴人派員查獲前後2年使用電錶
    資料差異，應認以半年計算即自108年3月往前計算6個月為
    追償電價期間，較為合理。此標準計算，系爭房屋應計價用
    電量為13,140度【計算式：6x12x365/2=13140】，扣除該段
    期間已計價用電3,452度，臨時用電每度6.512元，尚應追繳
    電費63,088元【計算式：(00000-0000)x6.512=63088，元以
    下四捨五入】。上訴人雖另抗辯實際使用電量均較上開追繳
    標準為少，惟就此有利事項未能舉證以實其說，自不可採。
七、綜上所述，本件被上訴人依電業法第56條等規定，請求上訴
    人給付63,088元及自支付命令送達翌日即110年1月21日起致
    清償日止，按週年利率百分之5計算之利息，為有理由，應
    予准許。原審就上開應准許部分，為上訴人敗訴判決，核無
    違誤。上訴意旨指摘原判決不當，求予廢棄改判，為無理由
    ，應予駁回。
八、本件事證已臻明確，兩造其餘主張及陳述、攻擊防禦方法暨
    所提證據，經核與判決之結果不生影響，爰不一一論述，附
    此敘明。 　　
九、據上論結，本件上訴為無理由，依民事訴訟法第436條之1第
    3項、第449條第1項、第78條但書，判決如主文。　　
中　　華　　民　　國　 111　　年　　5 　　月　　13 　 日
                  民事第四庭    審判長法　官　鄭子文
                                      法　官　王宗羿
                                      法　官　鄭伊倫
以上正本係照原本作成。
本判決不得上訴。 
中　　華　　民　　國　 111　　年　　5　　 月　　 13 　日
                                      書記官　陳孟琳